臺灣臺中地方法院刑事判決　　　　　　　　　　　　九十三年度易緝字第五八號
　　公　訴　人　臺灣臺中地方法院檢察署檢察官
　　被　　　告　乙○○
右列被告因竊盜案件，經檢察官提起公訴（九十三年度偵字第二八一號），本院合議
庭裁定由受命法官獨任進行簡式審判程序，判決如左：
    主  文
乙○○共同連續攜帶兇器竊盜，處有期徒刑捌月；扣案之剪刀與十字起子各壹支均沒
收。
    犯  罪  事  實
一、乙○○基於意圖為自己不法所有之概括犯意：（一）先於民國九十二年十二月十
    八日六時許，攜帶其所有客觀上足以使人之生命身體安全發生危險性而供兇器使
    用之剪刀與十字起子各一支，騎乘機車至臺中縣潭子鄉○○路○段四０六號之工
    廠外，持剪刀剪斷電線並以十字起子撬開之方式，竊取置於騎樓外牆上緣如附表
    編號一所示己○○所有之攝影鏡頭二個，得手後旋交由真實年籍姓名不詳之成年
    男子「李清海」變賣；（二）其後乙○○竟與該名「李清海」之成年男子共同基
    於意圖為自己不法所有之犯意聯絡，復於同年月二十二日四時三十分許，由乙○○騎乘機車搭載「李清海」至臺中市北屯區○○○○街與昌平東六街一帶之「美
    學地圖社區」，由乙○○持上揭剪刀與十字起子以相同手法竊取置於外牆上緣如
    附表編號二所示戊○○、丁○○、丙○○等人所有之攝影鏡頭四個，與電鈴一只
    ，由「李清海」在旁指導並把風，得手後由「李清海」取走將之變賣換現。嗣於
    乙○○等候「李清海」返回之際，經社區保全人員張青松察覺有異報警查獲，並
    扣得其所有供行竊所用之剪刀與十字起子各一支。
二、案經臺中市警察局第五分局報告臺灣臺中地方法院檢察署檢察官偵查起訴。
    理  由
一、本件被告乙○○所犯係死刑、無期徒刑、最輕本刑為三年以上有期徒刑以外之罪
    ，其於準備程序中就被訴事實為有罪之陳述，經告知簡式審判程序之旨，並聽取
    公訴人及被告之意見後，本院合議庭認為適宜而裁定由受命法官獨任進行簡式審
    判程序，合先敘明。
二、訊據被告乙○○對於右揭時、地，持剪刀與十字起子各一支竊取如附表所示之物
    等情坦承不諱，並經被害人己○○、戊○○、丁○○及丙○○於警詢中指訴在卷
    （見偵查卷第二九頁至第三二頁警詢筆錄），核與證人張青松於警詢及偵訊時證
    述情節大致相符（見偵查卷第九頁警詢筆錄及第四十頁訊問筆錄），且有現場照
    片九張（見偵查卷第一五頁、第三三頁至第三五頁）、被告親繪起子圖一張（見
    偵查卷第四八頁）及錄影光碟一片等件附卷可稽，復有剪刀與十字起子各一支扣
    案可證，足認被告自白與事實相符。本件事證明確，被告犯行洵堪認定。
三、按刑法第三百二十一條第一項第三款之攜帶兇器竊盜罪，係以行為人攜帶兇器為
    其加重條件，此所謂兇器，其種類並無限制，凡客觀上足對人之生命、身體、安
    全構成威脅，具有危險性之兇器為已足，並不以攜帶之初有行兇之意圖為必要。
    查本件被告攜帶以行竊之剪刀與十字起子工具各一支，質地堅硬、前端開口尖銳
    等情，客觀上顯足以對人身安全構成威脅，是該二工具應屬刑法第三百二十一條
    第一項第三款所稱之「兇器」甚明。是核被告所為係犯刑法第三百二十一條第一
    項第三款之攜帶凶器竊盜罪。其與「李清海」間，就犯罪事實欄一之（二）所示
    竊盜犯行，有犯意聯絡及行為分擔，為共同正犯；又其先後二次竊盜犯行，時間
    緊接，方法相同，所觸犯均係基本構成要件相同之罪名，顯係基於概括之犯意反
覆為之，為連續犯，應依刑法第五十六條之規定，從一重論以攜帶兇器竊盜罪，
    並加重其刑。爰審酌被告年輕力強，竟不思憑己力賺取合法利益，僅因一時貪念
    ，即為本件連續竊盜犯行，造成被害人受有財物上損失，危害社會治安匪淺，惟
    念及其未進一步造成人身傷害，犯罪所得非鉅，暨其犯後坦承犯行，態度尚稱良
    好等一切情狀，量處如主文所示之刑。扣案之剪刀與十字起子各一支，係被告所
    有供本件竊盜犯行所用之物，業經被告供明在卷，爰依刑法第三十八條第三項、
    第一項第二款規定宣告沒收之。
據上論斷，應依刑事訴訟法第二百七十三條之一第一項、第二百九十九條第一項前段
，刑法第二十八條、第五十六條、第三百二十一條第一項第三款、第三十八條第三項
、第一項第二款，判決如主文。
本案經檢察官甲○到庭執行職務
中      華      民      國    九十三    年      九      月    二十九    日
                                    臺灣臺中地方法院刑事第八庭
                                          法  官  吳  崇  道
右正本證明與原本無異。
如不服本判決，應於判決送達後十日內向本院提出上訴狀，上訴於臺灣高等法院臺中
分院( 須附繕本 )。
                                      書記官
中      華      民      國    九十三    年      九      月    二十九    日
附錄論罪科刑法條
中華民國刑法第三百二十一條
犯竊盜罪而有左列情形之一者，處六月以上、五年以下有期徒刑：
一  於夜間侵入住宅或有人居住之建築物、船艦或隱匿其內而犯之者。
二  毀越門扇、牆垣或其他安全設備而犯之者。
三  攜帶兇器而犯之者。
四  結夥三人以上而犯之者。
五  乘火災、水災或其他災害之際而犯之者。
六  在車站或埠頭而犯之者。
前項之未遂犯罰之。
附表
┌───┬────────┬───────────────┬───────┐
│ 編號 │    所有人      │        設 置 地 點           │ 攝影鏡頭數量 │
├───┼────────┼───────────────┼───────┤
│  一  │    己○○      │臺中縣潭子鄉○○路○段四０六號│     二個     │
├───┼────────┼───────────────┼───────┤
│      │    戊○○      │臺中市北屯區○○○○街三二九號│     一個     │
│      ├────────┼───────────────┼───────┤
│  二  │    丁○○      │臺中市北屯區○○○○街一九九號│     一個     │
│      ├────────┼───────────────┼───────┤
│      │    丙○○      │臺中市北屯區○○○○街一五０號│     二個     │
└───┴────────┴───────────────┴───────┘
